臺灣臺北地方法院民事判決             100年度勞訴字第83號
原      告  潘惠娟
訴訟代理人  蘇衍維律師
被      告  家福股份有限公司
法定代理人  康柏德PATRI.
訴訟代理人  林柏男律師
            陳世英律師
複 代 理人  林矜婷律師
上列當事人間給付資遣費等事件，本院於中華民國100 年11月1
日言詞辯論終結，判決如下：
    主  文
原告之訴及假執行之聲請均駁回。
訴訟費用由原告負擔。
    事實及理由
壹、程序部分：
一、按當事人得以合意定第一審管轄法院，但以關於由一定法律
    關係而生之訴訟為限，前項合意，應以文書為之，民事訴訟
    法第24條定有明文。經查，依兩造所簽訂聘僱合約書第7 條
    第8 款之約定，兩造合意以本院為第一審管轄法院，有上述
    合約書在卷可稽，故本院自有管轄權。
二、次按訴狀送達後，原告不得將原訴變更或追加他訴，但擴張
    或減縮應受判決事項之聲明，不在此限，民事訴訟法第255
    條第1 項第3 款定有明文。查本件原告起訴聲明原為：被告
    應給付原告新臺幣（下同）1,457,687 元，及自民國99年12
    月1 日起至清償日止按年息5%計算之利息。嗣於本院100 年
    11月1 日言詞辯論期日當庭就其中請求特別休假工資金額由
    73,326元減縮為26,664元（見本院卷第59頁背面），核屬減
    縮應受判決事項之聲明，揆諸前開規定，應予准許。
貳、實體部分：
一、原告起訴主張：原告自85年3 月27日起任職被告公司，擔任
    淡水分店籌備處62部門儲備幹部，6 個月後調陞為該部門助
    理，86年10月升任為課長。此後分別調至花蓮店、南投店、
    彰化店、內壢店、竹北店、苗栗店、中壢店、林口店，分擔
    任課長、處經理、Traing Pilot等職務，97年6 月調任嘉義
    北門店，擔任店經理並開店。於原告擔任嘉義北門店店長期
    間，98年度、99 年 度顧客滿意度調查甚佳，可知原告確實
    工作認真，表現亦屬優良。詎被告於99年10月25日間突發布
    公告，驟將本已擔任嘉義北門店長近2 年5 月之原告，降調
    轉任為新店店之家庭五金處經理，原告實難同意此調動，縱
    薪資未調降，然原告原擔任之店長職位與處長職務就勞動條
    件、出差津貼及相關福利如配備公司車、會議餐費等均不相
    同，此於被告員工手冊第4 章「薪資福利章」中均有詳細規
    定。以公司配車為例，配車所產生之油錢、回數票、保養費
    、修理費等，自98 年12 月2 日起至99年11月止，被告為原
    告支出前揭費用計140,592 元，原告遭調降處長後，因無配
    車，上述有關配車所生福利及汽車維修等費用原告即應自行
    支出，勞動條件有減少情事自明。且店長與處長之職務，其
    組織架構於被告體系上明確記載，處長屬店長轄下職務，二
    者薪資等級、目標設定、領取獎金比例等皆不相同；而被告
    之店長職級，其勞動條件及相關福利並不因賣場規模而有差
    別，原告擔任嘉義北門店長其規模雖不大，然於被告分店中
    ，較嘉義北門店規模為小之分店尚有林口分店、崇德分店等
    ，縱有調動，亦應平調至該等規模相當之分店；且從來僅有
    由處長或儲備處長升任為店長，並無店長降調為處長之情，
    被告於99年11月25日嘉義市政府勞資爭議協調時辯稱其對原
    告調任係公司一般調動，而無須原告同意云云，並不可採。
    系爭調動違反內政部於74年9 月5 日(74)台內勞字第328433
    號函中揭示之5 原則。該調動實已變更兩造間之勞動契約，
    屬勞基法第14條第1 項6 款之規範情形，原告得不經預告即
    終止雙方勞動契約。被告自始未說明調職之因，該次公告將
    原告調降為處長，使看到公告之員工有原告表現不佳遭降調
    之印象，對歷來表現優異之原告實已中傷，為此，原告於99
    年10月28日寄發存證信函通知被告以勞基法第14條第1 項第
    6 款事由，終止兩造間之勞動契約。被告於同年11月4 日回
    函，證明被告確有收受前開函文。原告自85年3 月27日起任
    職被告公司，迄99年10月31日止，共計14年7 月4 日，又兩
    造勞動契約終止前原告之6 個月平均薪資為100, 000元、日
    薪為3,333 元，且原告於98年4 月20日起選擇勞退新制，依
    勞工退休金條例第12條、勞動基準法（下稱勞基法）第17條
    規定，原告依法得向被告請求資遣費138 萬4,361 元。另原
    告有應休未休之特別休假8 天，依勞基法施行細則第24條第
    3 款之規定，得請求工資26,664元，合計1,411,025 元。又
    依勞基法施行細則第8 條規定，資遣費應於終止契約30日內
    支付，故利息之請求始日應自99年12月1 日起算。為此，爰
    依勞基法第17條、勞工退休金條例第12條、勞基法施行細則
    第24條第3 款之規定，提起本訴，並聲明：被告應給付原告
    1,411,025 元，及自99年12月1 日起至清償日止，按年息5%
    計算之利息；並願供擔保請准宣告假執行。
二、被告則以：被告調動原告並無違反內政部於74年9 月5 日（
    74）台內勞字第328433號函中揭示之調動5 原則之處。蓋北
    門店店長乙職係原告首次擔任店長職務，於原告擔任北門店
    店長期間，該店人事流動異常，北門店店長轄下員工，其中
    課長編制有6 名、助理4 名、組長6 名、銷售人員3 名，大
    部分員工均任職多年，多所貢獻。然於原告擔任店長期間，
    共計有5 位課長、5 位組長、6 位助理、1 位銷售人員要求
    離職，人事流動率極大，原告管理顯然無法有效穩定人事。
    於99年10月間更有銷售人員以電子郵件向被告總公司投訴店
    長管理不佳，是被告評估將原告升任店長似有過早，希望原
    告多磨練，遂將原告調至新店店擔任家庭五金處長，俾將來
    能為被告公司所重用，故本次調動係為維護北門店人事和諧
    、經營穩定之需求，所為正常合理之人事調整，屬被告經營
    上所必需；而北門店因地理位置及客層流量，係屬小型店。
    原告擔任店長期間，該店盈餘情形不佳，店長幾無領取績效
    獎金，然新店店係全國業績第1 名（有時為第2 名）之超大
    型店，判斷兩職位間是否為「降轉」，不應單以「職稱」判
    斷之，而應衡酌各分店規模、企業內部轉升調模式、企業文
    化決之。被告內部近年來亦有另外3 位小型店店長轉任大型
    店處長之例，顯見被告內部確將小型店店長與大型店處長同
    視，甚至，大型店處長一職常為晉升時之等待位置，以管理
    規模及內部轉升調模式，二者級職實為相同，實際乃「平轉
    」，而非「降轉」；原告調往新店處長，可領取績效獎金，
    亦顯然高於北門店長可領取者。又本次調動，原告並未遭減
    薪，甚至處長所負之管理責任與店長相較係有所減輕，原告
    以店長薪資執行處長事務，並無勞動條件不利益變更問題；
    而原告未繼續享有配車等福利，係因該等福利係附屬於店長
    乙職，未擔任店長之人自無適用該等規定。況亦非所有店長
    皆有提供公務車，原告擔任北門店店長時所給予之公務車，
    係被告針對大眾交通不發達之地區，所給予之交通協助，店
    長實無權要求被告公司提供公司車，僅被告有權按具體情況
    決定是否派公司車予店長，係被告之恩惠性給予，並非兩造
    合意之勞動條件。原告轉任臺北新店店處長，因處大眾交通
    便利之市中心，已無提供交通協助之需求，被告公司自得將
    公司車收回，原告以處長未獲派車為由主張勞動條件降低云
    云，自不足採；原告所列之各項津貼項目，均為代墊補貼之
    概念，性質上並非額外之薪資、獎金或福利，是補貼員工因
    職務需要所代墊之項目費用，為實支實付之性質，而店長及
    處長所獲津貼有所不同，乃因二者工作性質不同所致，並非
    處長職之薪資福利較店長減少，也與勞動條件無涉；又原告
    曾任林口店之家電暨紡織處處長，與新店店間僅有業績高低
    之差異，原告擔任新店家庭五金處長顯為原告之體能及技術
    所可勝任；且原告對工作地點並無異議，被告對於本件調動
    變更工作地點，亦願給予原告1 個月薪資作為搬家補助，原
    告轉任之處長職位，亦可就其職務上乘坐計程車部分申請津
    貼補助，被告對此調動業已提供必要之協助。系爭調職為合
    法，然原告無正當理由繼續曠職3 日，被告已於100 年2 月
    24日及同年3 月1 日發函予原告，依勞基法第12條第1 項第
    6 款規定，於100 年2 月24日終止兩造間勞動契約。被告調
    職既屬合法，原告據此終止兩造間勞動契約並不合法，其據
    此請求資遣費，顯然依法無據。另其依勞基法施行細則第24
    條第3 款規定，就未休假之日數，請求僱主發給工資部分，
    亦因勞動契約之終止非可歸責於被告而無理由等語，資為抗
    辯。並聲明：原告之訴駁回；如受不利判決，願供擔保，請
    准免為假執行。
三、查原告自85年3 月27日起受僱於被告公司，初擔任淡水分店
    籌備處62部儲備幹部，86年10月升任課長，87年10月至89年
    6 月調花蓮開店，擔任開店課長，89年7 月至90年6 月調南
    投店，擔任開店課長，90年6 月至91年9 月調彰化店，擔任
    服飾處經理，91年10月至92年9 月調內壢店，擔任服飾處經
    理，92年10月至95年6 月調竹北店，擔任家電處及服飾處經
    理及Tra Ing Pilot ，負責訓練的安排及管理，95年7 月至
    96年3 月調苗栗店，擔任家電處及服飾處經理，96年4 月至
    97年3 月調中壢店，擔任家電處及服飾處經理，97年4 月至
    97年5 月調林口店，擔任生鮮處經理，97年6 月調嘉義北門
    店，擔任店經理。被告公司99年10月15日發布公告，將原告
    調至新店店，擔任家庭五金處經理。原告於99年10月28日寄
    發存證信函予被告公司，以勞基法第14條第1 項第6 款事由
    終止兩造勞動契約。兩造於99年11月25日經嘉義市政府勞資
    爭議協調不成立。被告公司則於100 年2 月24日及同年3 月
    1 日發函原告，依勞基法第12條第1 項第6 款規定，於100
    年2 月24日終止兩造間勞動契約等情，為兩造所不爭執，並
    有聘僱合約書、勞工保險被保險人投保資料表（明細）、調
    動公告、嘉義市政府勞資爭議協調紀錄、存證信函、薪資單
    等件影本附卷可稽（見本院卷第11至17頁、第21至25頁、第
    27至31頁），堪信為真實。
四、至原告主張被告公司於99年10月25日發布公告，將伊由嘉義
    北門店店長調為新店店家庭五金處經理，該調動方案未符合
    調動五原則，伊於99年10月28日以存證信函通知被告公司以
    勞基法第14條第1 項第6 款事由終止兩造間勞動契約，被告
    依法應給付伊資遣費，另依勞基法施行細則第24條第3 款規
    定，被告另應給付伊未休特別休假8 日之工資合計1,411,02
    5 元等語，則為被告所否認，並以前揭情詞置辯。是以本件
    應審究者厥為：(1)被告所為系爭職務調動是否合法？(2)原告
    請求被告給付資遣費及未休特別休假8 日之工資，是否有據
    ？茲分述如下：
五、被告所為系爭職務調動是否合法？
  1.按「雇主違反勞動契約或勞工法令，致有損害勞工權益之虞
    者，勞工得不經預告終止契約。」勞基法第14條第1 項第6
    款定有明文。又勞動契約乃繼續性之關係，多以不定期為原
    則，受僱期間長達數10年者所在多有，於如此長之期間內，
    因應各項主客觀環境之變遷，企業需不斷變更經營模式、調
    整產品服務內容，始能於競爭之環境下免於遭受淘汰，是以
    基於企業經營上之需求，容有調整勞工工作內容、時間、地
    點等必要；若謂勞工一旦受雇後，除非另行合意，即僅能依
    最初受雇之職位、職務內容、時間、地點工作，不容絲毫變
    更，將使企業經營管理陷於僵化，不僅不利於企業整體之競
    爭力，且將使雇主對勞工之僱用決策趨於保守，勞工亦失去
    多方歷練不同職務累積自身實力之機會，對勞資雙方均非有
    利。從而，勞工之工作時間、工作地點、職務內容等之變更
    ，縱係雇主未經勞工同意而片面調整，亦非當然發生違反勞
    動契約之問題，如雇主確係基於企業經營上之需要調動勞工
    工作，如新工作為勞工技術體能所能勝任，其薪資及其他勞
    動條件又未作不利之變更，自應認並未違反誠信原則及勞動
    契約之本旨，為維護事業單位營運及管理並本勞資合作精神
    ，勞工應不得拒絕。本件原告自85年3 月27日起受僱被告公
    司，歷經多次職務調動，97年6 月調任嘉義北門店擔任店經
    理，嗣被告於99年10月25日發布公告，將原告調至新店店擔
    任家庭五金處經理，致其工作內容有變動，此為兩造所不爭
    執。故判斷被告所為上述調職命令是否合法，依前開說明，
    自應就該調職命令在業務上有無必要性或合理性、並注意雇
    主之調職有無其他不當之動機或目的、及勞工因調職所可能
    蒙受之生活上不利益之程度，是否就社會一般通念檢視，該
    調職命令將使勞工承受難忍及不合理之不利益，而為綜合之
    考量。
  2.查依原告所提出聘僱合約書首文記載：「家福股份有限公司
    敦聘台端膺任....要職，與本公司共創事業....為使台端知
    悉本公司政策，特以此信函確認台端之薪資福利暨重要權利
    義務」、第3 條「工作時數」記載：「台端同意每雙週工作
    84小時，依公司之排班表上班及休假」、第7 條第3 款「職
    務及調動」記載：「台端同意按公司指示，執行一切與台端
    之職位有關之職權及職務（含關係企業間之職務調動），公
    司如業務需要得隨時調派其工作地點及工作內容」等語（見
    本院司北勞調卷第11、12頁）可知，兩造簽訂之制式聘僱合
    約並未約定聘僱之期間、擔任之特定職務及工作內容，乃係
    不定期之勞動契約，原告並應接受被告之指揮監督，執行被
    告所指示之工作，且被告有依業務需要隨時調派原告之工作
    地點及工作內容之權限，均據雙方約明如上。足見原告於任
    職之初，已就工作內容、工作地點、工作時間等，概括同意
    被告所為安排或指派，兩造間對於雇主即被告因勞動契約之
    締結已取得勞工即原告勞動之概括的處分、指揮及命令權，
    顯已有所合致。此由原告自85年3 月27日起受僱起至99年10
    月25日被告發布系爭調動止，先後歷任淡水分店、花蓮店、
    南投店、彰化店、內壢店、竹北店、苗栗店、中壢店、林口
    店及嘉義北門店，工作內容涵括儲備幹部、課長、服飾處經
    理、家電處及服飾處經理及Traing Pilot、生鮮處經理等職
    務，為原告所無異詞，並有勞工保險被保險人投保資料表（
    明細）附卷可憑（見本院司北勞調卷第15頁），從而，被告
    本於兩造間之意思合致，及基於雇主之上開權利，自得以決
    定勞工即原告之工作場所、工作內容、工作時間等事項，其
    予以調職，即難認有違反勞動契約可言。
  3.惟對於勞工簽署同意資方之任何調動命令，而得以調動勞工
    ，其前提是肯認雇主企業經營所必須之權限，若非企業經營
    所必須，例如雇主因挾怨報復勞工而恣意調動，則非雇主就
    企業之人事配置權範圍內，仍應不被允許，亦即雇主行使調
    動權時，仍應受不得為權利濫用之限制，蓋對於勞工在勞動
    契約訂立時之明示或默示同意雇主任意調動，其實對於勞工
    極為不利，宜採取較為嚴格之認定，以免資方濫權，而造成
    對勞工不公平或不可期待之結果，則雇主有調動勞工工作之
    必要時，得依「調動五原則」處理之（詳如後4.所述），因
    此，本件原告雖概括同意被告得調動其工作內容，被告之行
    使調動權仍應係必要而無不利益，不得濫用權利。
  4.被告之調動有無違反調動勞工五原則：
  (1)按雇主對勞工行使調職命令，仍應審查調職命令在業務上有
    無必要性或合理性，與勞工接受調職命令後所可能產生於生
    活、工作上之不利益程度，為綜合之比較考量，亦即雇主行
    使調職命令權，必須符合勞工個別狀況，否則將妨礙企業之
    存續發展、雇主之人力運用，進而影響全體勞工之職業利益
    ，是雇主行使調職命令權，僅於勞工因調職而負擔超出社會
    一般通念認為應忍受之不利益程度時，始得謂雇主濫用權利
    。再者，內政部74年9 月5 日發布之74台內勞字第328433號
    函釋內容：勞動基準法施行細則第7條 第1 款規定，工作場
    所及應從事之工作有關事項應於勞動契約中由勞資雙方自行
    約定，故其變更亦應由雙方自行商議決定。如雇主確有調動
    勞工工作必要，應依下列原則辦理：基於企業經營上所必
    需；不得違反勞動契約；對勞工薪資及其他勞動條件，
    未作不利之變更；調動後工作與原有工作性質為其體能及
    技術所可勝任；調動工作地點過遠，雇主應予以必要之協
    助，亦得供作雇主對勞工有關工作場所之調動有無濫用權利
    之具體判斷基準。
  (2)查被告抗辯北門店員工原編制課長6 名、助理4 名、組長6
    名、銷售人員3 名，原告擔任北門店店長期間，計有5 位課
    長、5 位組長、6 位助理、1 位銷售人員要求離職，人事流
    動率過大，因認原告管理無法有效穩定人事，復有銷售人員
    以電子郵件向被告投訴原告在管理上發生之問題，故經評估
    認原告尚未適合擔任店長，為使其再多所磨練，始調整其職
    務至全國營業額前2 名之新店店擔任家庭五金處長職位等語
    ，業據提出員工離職明細表、電子郵件附卷佐憑（見本院卷
    第54、55頁）。查，原告擔任北門店店長，基於督導管理之
    職責，本應擔負管理、提攜並輔導轄下員工以提昇銷售績效
    、達成業績目標並提供高品質之客戶服務，自應盡力降低人
    員流動率，準此而論，原告負責督導管理北門店人事之優劣
    確足以影響北門店甚或被告公司經營之商譽及盈虧，則公司
    若有因管理職之店長督導或管理績效不彰導致人事流動率過
    大或造成虧損之虞，而不得不作組織調整，或經營政策改變
    ，以避免惡化，乃企業生存之道，是故被告抗辯因考量原告
    人事管理非當，認其尚未適任店長之管理職，為其重新再磨
    練，俾其日後再任管理職務時能有效掌握管理人員，始調整
    其職務為新店店處經理等情，非屬無據。參諸上述原告歷次
    經調職之工作地點及職務內容顯示，只要原告盡其職責，非
    無再次晉升之機會甚明。益見被告確係基於企業經營上之必
    要而調動原告之工作內容。
  (3)其次，原告擔任北門店店長乙職，主要工作職責在管理、輔
    導、訓練轄下員工以提昇銷售績效、達成業績目標並提供高
    品質之客戶服務，已如前述，則原告原所擔任北門店店長之
    職，除行政事項之管理外，對其所轄人員包含處經理、課長
    等人員之職務範圍內事項，負有確實稽核督導之責任，酌以
    原告擔任北門店店長之前，歷經多次調派至其他分店擔任課
    長或家電處、服飾處、生鮮處經理，長達10餘年，由此可知
    其對新職即新店店家庭五金處經理之工作內容應無不熟稔之
    可能，則其回歸處經理之工作並無專業不合或技術所不能勝
    任情事，亦非原告體能所不能負荷。再且，原告由店長職務
    變為處經理職務，其所負之管理責任相對較輕，然原告薪資
    不因系爭職務調整而有變動，此為兩造所不爭，且北門店店
    長與新店店五金處長（處經理）計算績效獎金之方式相同，
    復經原告陳述在卷（見本院卷第18頁背面）。職故，系爭職
    務調動對原告之薪資內容並無不利變更。即難認被告所為調
    動有何不法或何權利濫用情形。
  (4)原告雖主張：店長職級可享有配車、國內出差、出國開會、
    會議餐費等福利津貼，然處經理並無配車，汽車之福利及維
    修費應自行支出，減少之福利每月至少有23,378元云云，並
    提出家樂福員工手冊、存摺內頁影本、汽車維修費用計算明
    細表為證（見本院卷第20至22頁、第37至42頁）。但查，依
    系爭員工手冊第4 章「薪資福利」第4.3 項「出差津貼」所
    載：「公司依據職等、業務性質，給予不同的津貼。所有代
    墊款皆須由部門主管核准後，公司始予以發放」等文義觀之
    ，被告公司雖列有配車、維修費、油費、國內出差、出國開
    會、會議餐費等津貼，然仍須依職等及業務性質給予不同項
    目之津貼。換言之，上述津貼福利本係依職位與職等所承擔
    之職責以定給予標準，原告既由店長職務調任為處經理，職
    務權限及業務性質自有不同，況且上述津貼項目係屬代墊性
    質，須部門主管核准始予以發放，即採實報實銷方式，亦為
    上開員工手冊所明示，則原告轉任處經理後之業務性質本即
    未必有該等費用之產生，縱發生此等費用，仍可向公司報銷
    補貼甚明。是縱處經理與店長所享有津貼項貝或有不同，亦
    難執此即認為被告調動不法，原告此部分主張自不足採。
  (5)綜上，被告於99年10月25日所為調職命令，將原告由北門店
    店長職務調整為新店店家庭五金處經理，乃被告公司企業經
    營上所必要，且經原告於受僱被告公司時概括同意雇主之職
    務調動權，調動後工作與原有工作性質為其體能及技術所可
    勝任，且薪資未作不利變更，此外，原告並未主張及證明，
    勞動地點之變動雇主未予必要協助等勞動條件不利益情形，
    原告自無權拒絕調職。是其主張系爭調動違反勞動契約及調
    動五原則云云，要非可採。
六、原告請求被告給付資遣費及未休特別休假8 日之工資，是否
    有據？
  1.資遣費部分：
    按雇主違反勞動契約或勞工法令，致有損害勞工權益之虞者
    ，勞工得不經預告終止契約，雇主並應依勞基法第17條規定
    ，發給勞工資遣費。此觀勞基法第14條第1 項第6 款、第4
    項規定自明。承前所述，被告將原告由北門店店長職務調整
    為新店店家庭五金處經理職務，核無違反勞動契約及勞工法
    令、或濫用權利之情事，自無前揭勞基法第14條第1 項第6
    款規定之適用。從而，原告以被告違法調職降薪為由，於99
    年10月28日函知被告終止與被告間勞動契約關係，核與勞基
    法第14條第1 項第6 款之規定不合，自不生終止契約之效力
    。則原告援引勞基法第14條第4 項、第17條等規定，請求被
    告給付資遣費1,384,361 元云云，即乏依據，不應准許。
  2.未休特別休假8 日之工資部分：
    按勞基法第38條規定勞工在同一雇主或事業單位，繼續工作
    滿一定期間者，雇主應依規定給予特別休假，又勞基法施行
    細則第24條規定：「本法第38條之特別休假，依左列規定：
    ....二特別休假日期應由勞雇雙方協商排定之。三、特別休
    假因年度終結或終止契約而未休者，其應休未休之日數，雇
    主應發給工資。」故勞工應休而未休之特別休假，除勞工係
    在雇主特別要求下而未休，即所謂可歸責於雇主情形下，雇
    主有給付工資之義務外，需勞工已請求雇主給予特別休假遭
    雇主拒絕，或客觀上勞工不可能使用該特別休假，致於年度
    終結或終止契約前未能休假，始得請求雇主給付未休特別休
    假之工資（最高法院99年度台上字第1655號判決意旨參照）
    。查原告迄99年10月28日函知被告終止系爭勞動契約止，尚
    有8 日之特別休假未休，此為兩造所不爭，堪信屬實。至其
    主張伊特別休假未休係因可歸責於被告之事由造成，被告自
    應給付未休特別休假工資26,664元云云。然查，原告因拒絕
    系爭調動，而拒未履行調整後之勞務，經被告多次函催到職
    未果，為原告所不爭執，足見其拒抗、排斥被告之合理指揮
    監督與公司職務範圍有關事項，經多次勸導仍不聽從，已違
    反勞工對於雇主之忠實義務，且情節重大，被告復無拒絕原
    告向其給付勞務而有受領勞務遲延之情事，原告顯無正當理
    由繼續曠工3 日以上，職故，被告業於100 年2 月24日以原
    告無故曠工3 日為由，依勞基法第12條第1項第6款規定不經
    預告逕行終止兩造間勞動契約，並有上開存證信函可佐（見
    本院卷第21至25頁），被告所為核屬維持企業秩序所必要範
    圍內之合法權利行使，核無不當。故被告以上述事由終止兩
    造間之僱傭契約，應屬合法有效。是故，原告既未舉證證明
    曾向被告申請特別休假遭被告拒絕，復因可歸責於己之事由
    ，致不能繼續維持勞動契關係使用該特別休假，顯非客觀上
    不可能使用該特別休假，致於年度終結或終止契約前未能休
    假，揆諸前揭說明，自不得請求被告給付未休特別休假工資
    26,664元，是原告此部分請求，亦無理由。
七、綜上所述，原告依勞基法第17條、勞工退休金條例第12條、
    勞基法施行細則第24條第3 款等規定，請求被告給付資遣費
    1,384,361 元及未休特別休假工資26,664元，併自99年12月
    1 日起至清償日止，按年息5%計算之利息，為無理由，應予
    駁回。原告之訴既經駁回，其假執行聲請亦失所附麗，應併
    予駁回。
八、本案事證已臻明確，兩造其餘攻擊防禦方法及未經援用之舉
    證，經審酌後核與本件判決結果不生影響，不再逐一論述，
    附此敘明。
九、據上論結，本件原告之訴為無理由，爰依民事訴訟法第78條
    ，判決如主文。
中    華    民    國   100    年    11    月    30    日
                    勞工法庭法  官  林惠霞
以上正本係照原本作成
如對本判決上訴，須於判決送達後20日內向本院提出上訴狀。如
委任律師提起上訴者，應一併繳納上訴審裁判費。
中    華    民    國   100    年    11    月    30    日
                            書記官  陳怡如